【裁判字號】    99,易,1676
【裁判日期】    990628
【裁判案由】    詐欺
【裁判全文】
臺灣臺中地方法院刑事判決              99年度易字第1676號
公  訴  人  臺灣臺中地方法院檢察署檢察官
被      告  乙○○
上列被告因詐欺案件，經檢察官提起公訴（98年度偵字第27808
號），被告於本院準備程序中就被訴之事實為有罪之陳述，經本
院合議庭裁定由受命法官獨任進行簡式審判程序審理，判決如下
：
    主      文
乙○○犯詐欺得利罪，處有期徒刑貳月，如易科罰金，以新臺幣
壹仟元折算壹日。
    事實及理由
壹、程序方面
    刑事訴訟法第273條之1第1 項規定除被告所犯為死刑、無期
    徒刑、最輕本刑為3 年以上有期徒刑之罪或高等法院管轄第
    一審案件者外，於審判期日前之程序進行中，被告先就被訴
    事實為有罪之陳述時，審判長得告知被告簡式審判程序之旨
    ，並聽取當事人、代理人、辯護人及輔佐人之意見後，裁定
    進行簡式審判程序。查本案被告乙○○被訴詐欺案件，非前
    開不得進行簡式審判程序之案件，經被告於本院審理時就被
    訴之事實為有罪之陳述，且經本院告知被告簡式審判程序之
    旨，聽取被告及檢察官之意見後，爰依刑事訴訟法第273 條
    之1第1項規定裁定改依簡式審判程序審判之，先予敘明。
貳、實體方面
一、犯罪事實：
（一）乙○○係址設於臺中市○○區○○街260 號之「中邑九龍
      會」負責人（業已結束營業），明知其並無資力支付外燴
      款項，竟意圖為自己財產上不法利益之犯意，於民國98年
      6 月19日向「永凱美食外燴店」負責人甲○○表示要向其
      訂外燴，要求甲○○前往其所經營位於上址之「中邑九龍
      會」辦理當日中午及晚上之外燴，甲○○因而誤認乙○○
      將如期支付上開外燴款項，遂同意前往上址辦理外燴，並
      於當日中午為乙○○席開1桌，價金為新臺幣（下同）3,0
      00 元，同日晚上再為其席開36桌，每桌價金則為2,500元
      ，合計價金為9萬3,000元，致使甲○○陷於錯誤。嗣乙○
      ○遲未付款，經甲○○屢次催討，乙○○遂於98年7 月間
      ，經由真實姓名年籍不詳自稱「吉永慶」之成年男子，取
      得李宗桂（另經臺灣臺中地方法院檢察署檢察官為不起訴
      處分）開立金額為9萬5,000元之陽信商業銀行東寧分行（
      下稱陽信商銀）支票1紙（發票日期98年8月10日，支票號
      碼：AD0000000 號），且明知該支票並無兌現可能，仍持
      以交付甲○○作為還款之用，詎甲○○到期提示付款該支
      票，因遭退票始知受騙。
（二）案經甲○○訴由臺灣臺中地方法院檢察署檢察官偵查起訴
      。
二、上開犯罪事實，業據被告乙○○於本院準備程序時坦承不諱
    ，核與證人即告訴人甲○○於警詢時及偵查中證述情節大致
    相符，並有陽信商銀支票影本及退票理由單影本、同案被告
    李宗桂票據信用查詢資料、臺灣臺南地方法院檢察署檢察官
    97年度偵字第9613號、17288 號、98年度偵字第5906、5907
    、10703號起訴書各1份等在卷可稽，是被告出於任意性之自
    白核與事實相符，足堪採信。本案事證明確，被告犯行堪以
    認定，應予依法論科。
三、按刑法第339 條第1 、2 項分別規定詐欺取財罪及詐欺得利
    罪，前者之行為客體係指財物，後者則指取得債權、免除債
    務、延期履行債務或提供勞務等財物以外之財產上不法利益
    ，最高法院86年度臺上字第3534號判決要旨供參，是核被告
    乙○○所為，係犯刑法第339條第2項詐欺得利罪。爰審酌被
    告因強盜案件，於98年9 月11日經臺灣桃園地方法院以98年
    度審訴字第2053號判決判處有期徒刑7 年10月，經被告上訴
    ，目前仍於臺灣高等法院審理中，此有臺灣高等法院被告前
    案紀錄表在卷可稽，素行非佳，惟其因經濟狀況不佳，一時
    貪圖小利而觸法，且其雖與告訴人達成和解，有本院99年度
    司中調字第1264號調解程序筆錄在卷可稽，然其未依該調解
    筆錄內容所載之方式賠償告訴人甲○○損失，此有本院電話
    紀錄表2 紙在卷可查，兼衡其於犯罪後坦承犯行及其犯罪動
    機、目的、手段、生活狀況、學識程度等一切情狀，量處如
    主文所示之刑，及諭知易科罰金之折算標準，以示懲儆。
據上論斷，應依刑事訴訟法第273 條之1第1項、第299條第1項前
段，刑法第339條第2項、第41條第1項前段，刑法施行法第1條之
1第1項、第2項前段，判決如主文。
本案經檢察官丙○○到庭執行職務。
中    華    民    國    99    年    6     月    28    日
                  刑事第四庭  法  官  潘曉玫
以上正本證明與原本無異。
如不服本判決應於收受判決後10日內向本院提出上訴書狀，並應
敘述具體理由；其未敘述上訴理由者，應於上訴期間屆滿後20日
內向本院補提理由書（均須按他造當事人之人數附繕本）「切勿
逕送上級法院」。
告訴人或被害人對於判決如有不服具備理由請求檢察官上訴者，
其上訴期間之計算係以檢察官收受判決正本之日期為準。
                              書記官  張齡方
中    華    民    國    99    年    6     月    28    日
附錄論罪科刑法條
中華民國刑法第339條
（普通詐欺罪）
意圖為自己或第三人不法之所有，以詐術使人將本人或第三人之
物交付者，處 5 年以下有期徒刑、拘役或科或併科 1 千元以下
罰金。
以前項方法得財產上不法之利益或使第三人得之者，亦同。
前二項之未遂犯罰之。

司法院資訊處製作；財團法人民間司法改革基金會備份。
